【裁判字號】    97,親,113
【裁判日期】    971230
【裁判案由】    否認子女
【裁判全文】
臺灣臺中地方法院民事判決               97年度親字第113號
原        告  甲○○
被        告  乙○○
兼法定代理人  丙○○
上列當事人間否認婚生子女事件，本院於民國97年12月19日言詞
辯論終結，判決如下：
    主      文
否認被告乙○○（女、民國○○○年○月○日生、身分證統一編
號：Ｚ000000000號）為被告丙○○自原告甲○○受胎
所生之婚生子女。
訴訟費用由被告負擔。
    事實及理由
一、原告主張：原告與被告丙○○於民國（下同）81年10月21日
    結婚，被告丙○○於87年8月間離家，自此兩人即未共同生
    活。然於上開期間，被告丙○○自訴外人李玉輝受胎，並於
    88年7月6日產下一名女嬰即被告乙○○，因被告丙○○受胎
    期間係在與原告婚姻關係存續中，被告乙○○依法被推定為
    原告之婚生子女，惟被告乙○○實非被告丙○○自原告受胎
    所生，並非原告之子女，為此提起本訴等語。並聲明：如主
    文所示。
二、被告到庭陳述：乙○○的確不是伊跟原告生的等語。
三、得心證之理由
（一）按妻之受胎，係在婚姻關係存續中者，推定其所生子女為
      婚生子女；前項推定，夫妻之一方能證明子女非為婚生子
      女者，得提起否認之訴；前項否認之訴，夫妻一方自知悉
      該子女非為婚生子女之時起，2年內為之，96年5月23日修
      正公布之民法第1063條定有明文。次按夫妻已逾中華民國
      96年5月4日修正前之民法第1063條第2項規定所定期間，
      而不得提起否認之訴者，得於修正施行後2年內提起之，
      民法親屬編施行法第8條之1亦有明文規定。
（二）查原告主張之事實，業據原告提出戶籍謄本、臺灣屏東地
      方法院檢察署檢察官聲請簡易判決處刑書、臺灣屏東地方
      法院89年度潮簡字第497號刑事簡易判決等為證。被告丙
      ○○到庭亦供承乙○○確實不是伊跟原告生的等語在卷（
      見本院97年12月19日言詞辯論筆錄）。揆諸前揭事證，原
      告主張被告乙○○非被告丙○○自原告受胎所生，應堪採
      信。是被告乙○○與原告間既無血緣關係，僅因受胎期間
      被告丙○○與原告具婚姻關係，被告乙○○乃受推定為原
      告之婚生子女，惟該婚生推定顯與事實不符，應可認定。
      再者，雖原告於知悉子女出生之日起已逾二年始提起本訴
      （97年10月14日），有起訴狀上收件章戳在卷可憑，惟依
      上開施行法第8條之1規定原告既於修正公布施行後2年內
      提起本訴，核未逾施行法第8條之1規定2年之法定期間，
      職是，原告提起本件否認子女之訴，依前揭法律規定，為
      有理由，應予准許。
四、訴訟費用負擔之依據：民事訴訟法第78條、第85條第1項前
    段。
中    華    民    國    97    年    12    月    30    日
                  家事法庭      法  官  許冰芬
以上正本係照原本作成。
如對本判決上訴，須於判決送達後20日之不變期間內，向本院提
出上訴狀（需附繕本）。
中    華    民    國    97    年    12    月    30    日
                                書記官  黃惠閔


司法院資訊處製作；財團法人民間司法改革基金會備份。
